【裁判字號】    96,重訴,127
【裁判日期】    970130
【裁判案由】    擄人勒贖等
【裁判全文】
臺灣臺北地方法院刑事宣示判決筆錄     96年度重訴字第127號
公  訴  人  臺灣臺北地方法院檢察署檢察官
被      告  辛○○
            午○○
            庚○○
            丑○○
            丁○○
            甲○○
            子○○
            乙○○
            丙○○
            己○○
選任辯護人  陳志隆律師
            徐偉律師
被      告  癸○○
選任辯護人  董子祺律師
            鄭凱鴻律師
            黃文玲律師
被      告  卯○○
            巳○○
上列被告因擄人勒贖等案件（起訴案號：臺灣臺北地方法院檢察
署96年度偵緝字17044、17297、17741、17742、17747、18666、
22114號），於中華民國97年1月30日上午10時，在本院第6法庭
宣示判決，出席職員如下：
          法  官  林孟皇
          書記官  宋德華
          通  譯  曾錦玲
法官起立朗讀判決主文、犯罪事實要旨、處罰條文，以及上訴限
制、期間並提出上訴狀之法院，且諭知記載其內容：
一、主  文：
    辛○○共同意圖營利，聚眾賭博，處有期徒刑陸月，如易科
    罰金，以新台幣壹仟元折算壹日；減為有期徒刑參月，如易
    科罰金，以新台幣壹仟元折算壹日。緩刑貳年，並應向國庫
    支付新台幣伍萬元之款項。扣案中國信託商業銀行雙和分行
    帳號000000000000之存摺壹本及電腦螢幕、主機各壹台，均
    沒收。
    午○○、庚○○在公眾得出入之場所賭博財物，各處罰金新
    台幣貳仟元，如易服勞役，各以新台幣壹仟元折算壹日；均
    減為罰金新台幣壹仟元，如易服勞役，各以新台幣壹仟元折
    算壹日。
    丑○○、丁○○、甲○○、子○○、乙○○、丙○○、癸○○共同以強暴、脅迫妨害人行使權利，各處有期徒刑陸月，
    如易科罰金，均以新台幣壹仟元折算壹日；均減為有期徒刑
    參月，如易科罰金，均以新台幣壹仟元折算壹日。均緩刑貳
    年，並各應向國庫支付新台幣伍萬元之款項。
    己○○共同以強暴、脅迫妨害人行使權利，處有期徒刑捌月
    ；減為有期徒刑肆月，如易科罰金，以新台幣壹仟元折算壹
    日。
    卯○○乘他人急迫貸以金錢，而取得與原本顯不相當之重利
    ，處有期徒刑參月，如易科罰金，以新台幣壹仟元折算壹日
    ；減為有期徒刑壹月又拾伍日，如易科罰金，以新台幣壹仟
    元折算壹日。又共同以加害生命、身體、自由之事，恐嚇他
    人致生危害於安全，處有期徒刑肆月，如易科罰金，以新台
    幣壹仟元折算壹日；減為有期徒刑貳月，如易科罰金，以新
    台幣壹仟元折算壹日。應執行有期徒刑參月，如易科罰金，
    以新台幣壹仟元折算壹日。
    巳○○共同以加害生命、身體、自由之事，恐嚇他人致生危
    害於安全，處有期徒刑肆月，如易科罰金，以新台幣壹仟元
    折算壹日；減為有期徒刑貳月，如易科罰金，以新台幣壹仟
    元折算壹日。緩刑貳年，並應向國庫支付新台幣參萬元之款
    項。
二、犯罪事實要旨：
  (一)賭博罪部分：壬○○（另行審結）與其弟辛○○等人，基於
    營利之共同犯意聯絡，由壬○○自民國95年3、4月間起，在
    臺北縣板橋市○○路○ 段16號19樓開設「一級棒」、「任你
    搏」職棒簽賭網站（網址WWW.W2688.COM ），供不特定人簽
    賭，壬○○並將該簽賭網站交由辛○○操作及接受下單，壬○○每月並給付辛○○新台幣（下同）3 萬元之薪水，賭客
    以電話下注國內外職棒比賽，賭金不限，由賭客自行決定每
    注投注金額，以現金投注或以匯款至辛○○之中國信託商業
    銀行雙和分行帳戶（帳號000000000000）方式下注，賭客下
    注後，再由辛○○操作電腦，連線至國外賭博網站下注，與
    國外網站各負擔一半盈虧，如賭客賭贏，壬○○與辛○○負
    擔50％之虧損，如賭客賭輸，壬○○與辛○○亦得收取50％
    之賭金，於每星期一結算賭金，賭客贏得之賭金，由辛○○
    結算後匯至賭客指定之帳戶內，庚○○、午○○及其他姓名
    、年籍不詳之人，並於不詳時間，以電話向辛○○下注多次
    。嗣於96年8 月15日，為警搜索後查獲上情，並扣有辛○○
    上揭存摺1本、電腦螢幕及主機各1台等物。
  (二)恐嚇罪部分：己○○係國際花旗投資顧問有限公司負責人，
    從事不動產仲介買賣經營業務，為使其不知情之委託客戶順
    利標得位於臺北縣五股鄉○○路39號之「高峰百貨」，而賺
    取約定之300 萬元佣金，與壬○○、戊○○（二人涉案部分
    均另行審結）基於恐嚇及妨害他人自由行使權利之共同犯意
    聯絡，於95年間，在己○○位於臺北市松山區○○○路之辦
    公室，己○○與壬○○、戊○○約定，以100 萬元之代價，
    由壬○○及戊○○負責處理「高峰百貨」標案，並約定由壬○○及戊○○每日找6、7人身著深色衣服至「高峰百貨」現
    場，壬○○、戊○○即邀集同有犯意聯絡之辰○○、寅○○
    （二人涉案部分均另行審結）、郭炳彰、丑○○、丁○○、
    甲○○、子○○、乙○○、丙○○及其他不詳姓名年籍之成
    年男子等人，由壬○○負責分配上揭人員，每日輪流至「高
    峰百貨」前聚集，並指示辰○○、寅○○在「高峰百貨」牆
    壁及鐵門上，以紅色油漆噴寫「嚴重糾紛」、「死死」、「
    佛擋殺佛」、「死全家」、「血」等足使人心生畏懼之文字
    ，以加害生命、身體之事恐嚇公眾，如見有人前往看房子，
    即向對方要求留下聯絡電話，並於事後以電話或前往告知不
    得競標「高峰百貨」，且於96年3 月初，壬○○因得知杜朝
    宗有意競標「高峰百貨」，即先指示其中不詳姓名年籍之人
    ，打電話予杜朝宗，告知不得投標，並隨即指示寅○○、辰
    ○○、郭炳彰及其中不詳姓名年籍之人，前往杜朝宗所經營
    位於臺北市○○區○○街160 巷5號1樓之「全亞東資產有限
    公司」，恐嚇杜朝宗不得參與競標，使有意參與競標者不敢
    前往投標，以脅迫之方式妨害人行使權利。己○○、壬○○
    、戊○○等人，為確保投標當日無其他人會前往競標，於96
    年3月8日投標當日，再指示上揭人員及其他不詳姓名之成年
    人共約40多人，身著深色衣服，共同前往臺灣板橋地方法院
    （址設：臺北縣土城市○○路138 號），聚集在該法院民事
    執行處門口，以此方式脅迫有意投標者，不敢進入競標，足
    生損害於大眾及「高峰百貨」之所有權人、債權人。嗣己○○之委託客戶亦因此標得「高峰百貨」，己○○並將100 萬
    元交給壬○○，壬○○扣除支出外，與戊○○平分所得佣金
    ，再由壬○○、戊○○分予參與之其他人。
  (三)重利及恐嚇部分：寅○○（另行審結）於95年間，在報紙分
    類廣告上張貼借款廣告，於同年1 月間，高明志因極需用錢
    ，以廣告所留電話與寅○○聯繫借款，寅○○即乘高明志急
    迫、輕率，在臺北縣永和市某處，出借3 萬元予高明志，約
    定每10天為1期，每期6千元之利息，並於借款時預扣第1 期
    之利息6 千元，收取與原本顯不相當之重利。於同年12月間
    ，高明志欲繼續借款，寅○○將高明志介紹予卯○○，由卯
    ○○借款3萬元予高明志，亦約定每10天為1期，每期6 千元
    之利息，並於借款時預扣第1期之利息6千元，收取與原本顯
    不相當之重利。嗣於96年4 月間，高明志償還數期利息後，
    因無力償還，卯○○即與巳○○基於恐嚇之共同犯意聯絡，
    一起前往臺北縣中和市高明志住處催討債務，並恫嚇高明志
    「如不還錢，後果自負」、「如果不還錢，流氓讓你做」等
    語，恐嚇高明志，致生危害於安全，嗣經高明志報警查獲上
    情。
三、處罰條文：刑法第28條、第55條、第268條、第266條第1項
    前段、第151條、第304條、第344條、第305條、第41條第1
    項前段、第42條第3項前段、第51條第5款、第74條第1項、
    第2項第4款、第38條第1項第2款，刑法施行法第1條之1，中
    華民國96年罪犯減刑條例第2條第1項第3款、第7條、第9條
    、第10條第1項。
四、協商判決除有刑事訴訟法第454條之4第1項第1款於本訊問程
    序終結前，被告撤銷協商合意或檢察官撤回協商聲請者；第
    2款被告協商之意思非出於自由意志者；第4款被告所犯之罪
    非第455條之2第1項所定得以協商判決者；第6款被告有其他
    較重之裁判上一罪之犯罪事實者；第7 款法院認應諭知免刑
    或免訴、不受理者情形之一，及違反同條第2 項「法院應於
    協商合意範圍內為判決；法院為協商判決所科之刑，以宣告
    緩刑或2 年以下有期徒刑、拘役或罰金為限」之規定者外，
    不得上訴。
五、如有前項除外情形，而不服本件判決，得自收受判決送達之
    日起10日內，向本院提出上訴書狀，上訴於第二審法院。
中    華    民    國    97    年    1     月    30    日
                          刑事第六庭  法  官  林孟皇
本筆錄正本係照原本作成。
                                      書記官  宋德華
中    華    民    國    97    年    1     月    30    日
附錄本案論罪科刑法條全文：
中華民國刑法第266條（普通賭博罪與沒收物）
在公共場所或公眾得出入之場所賭博財物者，處1千元以下罰金
。但以供人暫時娛樂之物為賭者，不在此限。
當場賭博之器具與在賭檯或兌換籌碼處之財物，不問屬於犯人與
否，沒收之。
中華民國刑法第268條（圖利供給賭場或聚眾賭博罪）
意圖營利，供給賭博場所或聚眾賭博者，處3年以下有期徒刑，
得併科3千元以下罰金。
中華民國刑法第151條（恐嚇公眾罪）
以加害生命、身體、財產之事恐嚇公眾，致生危害於公安者，處
2年以下有期徒刑。
中華民國刑法第304條（強制罪）
以強暴、脅迫使人行無義務之事或妨害人行使權利者，處3年以
下有期徒刑、拘役或3百元以下罰金。
前項之未遂犯罰之。
中華民國刑法第344條（重利罪）
乘他人急迫、輕率或無經驗貸以金錢或其他物品，而取得與原本
顯不相當之重利者，處1年以下有期徒刑、拘役或科或併科1千元
以下罰金。
中華民國刑法第305條（恐嚇危害安全罪）
以加害生命、身體、自由、名譽、財產之事，恐嚇他人致生危害
於安全者，處2年以下有期徒刑、拘役或3百元以下罰金。


司法院資訊處製作；財團法人民間司法改革基金會備份。
